【裁判字號】    99,上易,50
【裁判日期】    990129
【裁判案由】    竊盜等
【裁判全文】
臺灣高等法院刑事判決                  99年度上易字第50號
上  訴  人
即  被  告  甲○○○○ ○○○.
                  中華民國居留證統一編號：HD00000000號
                  （現於址設臺.
上列上訴人即被告因竊盜等案件，不服臺灣臺北地方法院98年度
易字第2623號，中華民國98年11月30日第一審判決（起訴案號：
臺灣臺北地方法院檢察署98年度偵緝字第1833號），提起上訴，
本院判決如下：
    主  文
上訴駁回。
    理  由
一、按不服地方法院之第一審判決而上訴者，應向管轄第二審之
    高等法院為之；上訴書狀應敘述具體理由；上訴書狀未敘述
    上訴理由者，應於上訴期間屆滿後20日內補提理由書於原審
    法院。逾期未補提者，原審法院應定期間先命補正，刑事訴
    訟法第361條第1項、第2項、第3項分別定有明文。又第二審
    法院認為上訴書狀未敘述理由，或上訴有第362 條前段之情
    形者，應以判決駁回之，同法第367 條前段亦有明文規定。
    而所謂上訴之具體理由，必係依卷內既有訴訟資料或提出新
    事證，指摘或表明第一審判決有何採證認事、用法或量刑等
    足以影響判決本旨之不當或違法，而構成應予撤銷之具體事
    由，始足當之；倘僅泛言原判決認定事實錯誤、違背法令、
    量刑失之過重或輕縱，而未依上揭意旨指出具體事由，或形
    式上雖已指出具體事由，然該事由縱使屬實，亦不足以認為
    原判決有何不當或違法者，皆難謂係具體事由，俾與第二審
    上訴制度在請求第二審法院撤銷、變更第一審不當或違法之
    判決，以實現個案救濟及節制濫行上訴之立法目的相契合（
    最高法院97年度台上字第892 號判決參照）。是倘上訴人之
    上訴書狀雖敘述上訴理由，惟並未具體敘述第一審判決有何
    不當或違法情形，即與未敘述具體理由無異，所為上訴，即
    非適法。
二、查本件上訴人即被告甲○○○○ ○○○○○○○○不服原審判決，於民國
    （下同）98年12月14日具狀提起第二審上訴，上訴理由略以
    ：被告為印尼籍勞工，不熟悉臺灣法律，且為初犯加上有孕
    在身，爰請法院審酌上情並從輕量刑云云。然查，有孕在身
    及不知法律不足為減輕其刑之斟酌，且原審法院已審酌被告
    詐領金額非微，且為圖不勞而獲，即竊取他人之提款卡，並
    持之以不正方法由自動付款設備詐領得他人之存款，行為實
    有不當之處，另被告之前雖無前科，有本院被告前案紀錄表
    1 紙可稽，素行尚可，惟原判決因被告始終飾詞狡辯，否認
    犯行，並無悔意，是其犯後態度不佳等一切情狀而予以量刑
    ，並以被告為印尼籍人士，為外國人，在我國犯罪而受本件
    有期徒刑以上刑之宣告，依刑法第95條規定諭知於刑之執行
    完畢或赦免後，驅逐出境，並無任何輕重失衡或違法不當之
    處，上訴意旨以前揭理由請求減輕其刑云云，均未能具體指
    摘原判決於認定事實，適用法律及量刑等項有何違法或不當
    ，揆諸上揭意旨，本件上訴顯不合法定程式，應予駁回，並
    不經言詞辯論為之。
據上論斷，應依刑事訴訟法第367條前段、第372條，判決如主文
。
中    華    民    國    99    年    1     月    29    日
                  刑事第三庭審判長法  官   陳博志
                                  法  官   陳德民
                                  法  官   劉興浪
以上正本證明與原本無異。
不得上訴。
                                  書記官   顧正榕
中    華    民    國    99    年    1     月    29    日


司法院資訊處製作；財團法人民間司法改革基金會備份。
